【裁判字號】    99,交訴,71
【裁判日期】    991130
【裁判案由】    公共危險
【裁判全文】
臺灣彰化地方法院刑事判決              99年度交訴字第71號
公  訴  人  臺灣彰化地方法院檢察署檢察官
被      告  黃宏榮
上列被告因公共危險等案件，經檢察官提起公訴（99年度偵字第
4884號），本院合議庭裁定由受命法官獨任進行簡式審判程序，
茲判決如下：
    主  文
黃宏榮服用酒類，不能安全駕駛動力交通工具而駕駛，累犯，處
有期徒刑陸月；又駕駛動力交通工具肇事，致人受傷而逃逸，累
犯，處有期徒刑拾月。應執行有期徒刑壹年貳月。
    犯罪事實
一、黃宏榮曾於民國98年間因服用酒類不能安全駕駛動力交通工
    具而駕駛案件，經本院以98年度交簡字第277 號刑事簡易判
    決判處有期徒刑5 月確定，並於98年5 月11日易科罰金執行
    完畢。詎其仍不知悔改，自99年5 月15日凌晨2 時許，起至
    同日上午6 時許止，在位於彰化縣鹿港鎮○○路○段501 巷
    5 號「新樂園小吃部」飲用啤酒酒類後，其明知服用酒類，
    已達不能安全駕駛動力交通工具之程度後，仍於同日上午6
    時許飲酒後，即駕駛車牌號碼5585—LF號自用小貨車，由上
    開處所出發，沿彰化縣鹿港鎮○○路○段130 巷道路由東往
    西方向行駛，於同日上午6 時30分駛至彰化縣鹿港鎮○○路
    ○段130 巷與132 巷口之交岔路口處，適有陳富滿騎乘車牌
    號碼BN6 —796 號重型機車搭載其女王珮于沿彰化縣鹿港鎮
    ○○路○段132 巷道路由北往南方向行駛至上揭路口處，黃
    宏榮因酒後注意及控制動力交通工具之能力均降低，未注意
    車前狀況，而撞擊陳富滿所騎乘之前開機車，使陳富滿、王
    珮于當場人車倒地，致使陳富滿因而受有左側脛骨及腓骨幹
    閉鎖性骨折、左踝及足撕裂傷、左骨盆骨折等普通傷害，另
    王珮于則受有頭部外傷併雙側腦內出血、顱骨骨折、第一頸
    椎骨折及四肢擦傷等普通傷害【過失傷害部分，均未據告訴
    】。詎黃宏榮於肇事後，明知汽車駕駛人駕駛汽車肇事致人
    受傷，應隨即採取救護或其他必要措施，並向警察機關報告
    ，而不得逕行駛離肇事現場，其駕駛汽車肇事致使陳富滿、
    王珮于受傷後，未召請他人救助或報警處理，僅下車佯裝查
    看陳富滿、王珮于分別所受傷勢，即另基於駕駛動力交通工
    具，致人受傷而逃逸之犯意，將前開自用小貨車駕駛停放至
    路邊，並下車逃離現場。嗣經路人張火秋於同日上午6 時34
    分見狀報警處理，由警方到場循線在彰化縣鹿港鎮○○路○
    段318 巷口處攔檢黃宏榮到案，並於同日上午7 時42分對其
    進行呼氣酒精濃度測試，測得其呼氣每公升含酒精濃度達每
    公升0.72毫克，始悉上情。
二、案經彰化縣警察局鹿港分局報告臺灣彰化地方法院檢察署檢
    察官偵查起訴。
    理  由
一、本案被告黃宏榮所犯均係死刑、無期徒刑、最輕本刑為3 年
    以上有期徒刑以外之罪，其於準備程序就前揭被訴事實為有
    罪之陳述，經受命法官告知簡式審判程序之旨，並聽取其與
    公訴人之意見後，本院認無不得或不宜改依簡式審判程序進
    行之處，爰依刑事訴訟法第273 條之1 第1 項、第284 條之
    1 ，裁定本案由受命法官獨任進行簡式審判程序，合先敘明
    。
二、上揭犯罪事實，業據被告於本院審理中均坦承不諱（參見本
    院99年11月16日審判筆錄），核與證人即被害人陳富滿、王
    珮于分別於偵訊中具結證述（參見偵查卷宗第65頁）、證人
    即目擊者黃固知分別於警詢證稱、於偵訊中具結證述（參見
    偵查卷宗第15頁至第16頁、第64頁）、證人即到場處理警員
    吳禎原、證人即報案人張火秋分別於本院審理中具結證述內
    容（參見本院99年11月16日審判筆錄第2 頁至第8 頁）相符
    ，並有彰化縣警察局道路交通事故當事人酒精測定紀錄表、
    汽車駕駛人酒後生理協調平衡檢測紀錄表、刑法第185 條之
    3 案件測試觀察紀錄表、現場草圖、彰化縣警察局道路交通
    事故調查報告表(一)(二)、證號查詢汽車駕駛人資料各1 紙、車
    籍查詢基本資料詳細畫面、舉發違反道路交通管理事件通知
    單影本各2 紙、肇事現場照片共計17紙、秀傳醫院社團法人
    秀傳紀念醫院99年6 月4 日診斷證秀字第2023518 號、第00
    00000 號診斷證明書各1 紙（參見偵查卷宗第21頁至第39頁
    、第73頁、第74頁）、彰化縣警察局鹿港分局99年10月19日
    鹿警分偵字第0990024849號函檢附之肇事現場圖、現場肇事
    路線、受理各類案件紀錄表、案件查訪表、員警職務報告各
    1 份（參見本院卷宗）附卷可參，核屬相符，足認被告上開
    自白，確與事實相符，本案事證明確，被告前開犯行，均應
    堪認定。
三、核被告所為，係犯刑法第185 條之3 服用酒類不能安全駕駛
    動力交通工具而駕駛罪、刑法第185 條之4 駕駛動力交通工
    具，致人受傷而逃逸罪。其所犯上揭2 罪，犯意各別，行為
    互異，應予分論併罰。又按刑法第185 條之4 肇事逃逸罪之
    立法意旨，係為維護交通安全，加強救護，減少被害人之死
    傷，促使駕駛人於肇事後，能對被害人即時救護，方增設本
    條處罰規定；且按刑法第185 條之4 所謂肇事逃逸罪，係屬
    舉動犯，只要行為人有此肇事逃逸之行為即為已足。至被告
    駕車肇事雖同時致被害人陳富滿、王珮于2 人受傷，惟其駕
    車逃逸行為僅為單一，且為侵害社會法益，屬單純一罪。另
    查，被告曾於98年間因服用酒類不能安全駕駛動力交通工具
    而駕駛案件，經本院以98年度交簡字第277 號刑事簡易判決
    判處有期徒刑5 月確定，並於98年5 月11日易科罰金執行完
    畢等情，此有臺灣高等法院被告前案紀錄表、臺灣彰化地方
    法院檢察署刑案資料查註紀錄表各1 份存卷可考，其受徒刑
    之執行完畢後，於5 年內故意再犯本案有期徒刑以上之2 罪
    ，均應依刑法第47條第1 項之規定，論以累犯，並各加重其
    刑。至公訴人雖就被告前揭犯行，各具體求刑有期徒刑4 月
    、1 年等語，然審酌被告雖於犯後坦承犯行，惟其漠視政府
    長期宣導酒後禁止駕車，且曾有服用酒類不能安全駕駛動力
    交通工具而駕駛罪之前科，此有臺灣高等法院被告前案紀錄
    表、臺灣彰化地方法院檢察署刑案資料查註紀錄表各1 份存
    卷可考，猶不知警惕，仍於飲酒後，呼氣酒精濃度高達每公
    升0.72毫克，已達不能安全駕駛程度，貿然駕駛車輛行駛於
    公路，嚴重罔顧其他用路人之安全，並對其他合法用路人產
    生立即侵害之高度危險性且釀成其他交通事故，復於駕車肇
    事致人受傷，且被害人陳富滿、王珮于所受傷勢非輕之情狀
    ，竟未協助救護，置被害人陳富滿、王珮于受傷於不顧，擅
    自逃離肇事現場，犯後尚未與被害人陳富滿、王珮于達成和
    解等一切情狀，各量處如主文所示之刑，並定其應執行之刑
    ，以資懲儆。
據上論斷，應依刑事訴訟法第273 條之1 第1 項、第299 條第1
項前段，刑法第185 條之3 、第185 條之4 、第47條第1 項、第
51條第5 款，刑法施行法第1 條之1 第1 項，判決如主文。
本案經檢察官詹喬偉到庭執行職務。
中    華    民    國    99    年    11    月    30    日
                      交通法庭        法  官  唐中興
以上正本證明與原本無異。
如不服本判決應於收受判決後10日內向本院提出上訴書狀，並應
敘述具體理由；其未敘述上訴理由者，應於上訴期間屆滿後20日
內向本院補提理由書（均須按他造當事人之人數附繕本）「切勿
逕送上級法院」。
告訴人或被害人對於判決如有不服具備理由請求檢察官上訴者，
其上訴期間之計算係以檢察官收受判決正本之日期為準。
中    華    民    國    99    年    12    月    1     日
                                      書記官  黃國源
【附錄本案論罪科刑法條全文】：
中華民國刑法第185條之3
服用毒品、麻醉藥品、酒類或其他相類之物，不能安全駕駛動力
交通工具而駕駛者，處1 年以下有期徒刑、拘役或科或併科15萬
元以下罰金。
中華民國刑法第184條之4
駕駛動力交通工具肇事，致人死傷而逃逸者，處6 月以上5 年以
下有期徒刑。

司法院資訊處製作；財團法人民間司法改革基金會備份。
